臺灣高等法院高雄分院民事裁定
111年度抗字第99號
抗  告  人  鄭淑婚
上列抗告人因與相對人星一租賃股份有限公司間聲請停止執行事
件，對於民國111年3月3日臺灣橋頭地方法院111年度聲字第19號
裁定，關於命供擔保金額部分，提起抗告，本院裁定如下：
    主      文
抗告駁回。
抗告程序費用由抗告人負擔。
    理      由
一、抗告意旨略以：相對人前以臺灣新北地方法院（下稱新北地
    院）108年度新北院民公龍字第102724號公證書（下稱系爭
    公證書）聲請強制執行，經原法院以111年度司執字第3520
    號遷讓房屋強制執行事件（下稱系爭執行事件）受理。伊就
    系爭執行事件已提起債務人異議之訴，並聲請供擔保，請准
    裁定系爭執行事件停止執行。原裁定准許供擔保新臺幣（下
    同）120萬元後，得停止系爭執行事件之執行程序，然附表ㄧ
    所示不動產（下稱系爭不動產）原為伊所有，伊於民國108
    年11月間因經濟困境，受騙始與相對人簽訂不動產買回保證
    書及租賃契約（下稱系爭租約），系爭租約效力既有爭議，
    原裁定以系爭租約所載租金額酌定擔保金，自有未洽，應按
    土地法第97條第1項、土地法施行法第25條規定計算相對人
    於停止執行期間，就系爭不動產可能遭受租金之損害額，爰
    請求廢棄原裁定關於命供擔保金額。
二、按有回復原狀之聲請，或提起再審或異議之訴，或對於和解
    為繼續審判之請求，或提起宣告調解無效之訴、撤銷調解之
    訴，或對於許可強制執行之裁定提起抗告時，法院因必要情
    形或依聲請定相當並確實之擔保，得為停止強制執行之裁定
    ，強制執行法第18條第2 項定有明文。次按債務人、繼受人
    或占有人，主張第1項之公證書有不得強制執行之事由提起
    訴訟時，受訴法院得因必要情形，命停止執行，但聲請人陳
    明願供擔保者，法院應定相當之擔保額，命停止執行，公證
    法第13條第3項亦有明文。又上開擔保既係為擔保因停止強
    制執行程序而延後受償之損害。其數額應依標的物停止執行
    後，債權人未能即時受償或利用該標的物所受之損害額，或
    其因另供擔保強制執行所受之損害額定之，非以標的物之價
    值或其債權額為依據。申言之，應以債權人因執行程序之停
    止，致原預期受償之時間延後所生之損害，為酌定擔保數額
    之依據。至其擔保金額之多寡應如何認為相當，既屬於法院
    職權裁量之範圍，如認應供擔保並已斟酌債權人因停止強制
    執行不當所受損害為衡量之標準，即非當事人所可任意指摘
    （最高法院107年度台抗字第67號裁定意旨參照）。
三、經查：
　㈠相對人執系爭公證書為執行名義，聲請對抗告人為強制執行
    ，經原法院以系爭執行事件受理在案。抗告人以其對相對人
    有排除強制執行事由，依強制執行法第14條第1 項、第2項
    規定提起債務人異議之訴（即原法院111年度補字第155 號
    ，下稱本案訴訟），並依強制執行法第18條第2 項、公證法
    第13條第3項規定，聲請停止系爭執行事件之執行程序。原
    法院以抗告人提起債務人異議之訴，合於上開強制執行法第
    18條第2項、公證法第13條第3項規定，且為免其將來訴訟判
    決確定或終結後受有無法回復之損害，認有供擔保停止執行
    之必要等節，業經本院調閱系爭執行事件及本案訴訟卷宗查
    明無訛。又相對人以系爭公證書對抗告人聲請強制執行之債
    權額係系爭租約所載租金、違約金、期限屆滿應交還如租約
    所載租賃物，有原法院111年1月18日執行命令（見系爭執行
    事件卷），是本院審酌本件停止執行期間，相對人因未能及
    時取回系爭不動產及受償上開違約金，可能遭受之損害，為
    抗告人所提本案訴訟確定前，相對人遲延取回系爭不動產每
    月受有相當於租金之損害，暨未及時受償上開違約金之利息
    損失。
　㈡又承前述，相對人據以聲請強制執行之執行名義，既為系爭
    公證書所屬系爭租約，且停止執行之擔保既基於擔保債權人
    （即相對人）因停止強制執行程序而延後受償之損害，則原
    法院以系爭租約所載月租金額2萬2,000元，並考量抗告人所
    提本案訴訟事件之訴訟標的價額為247萬7,427元（見原法院
    111年度補字第155號裁定），為得上訴第三審之案件，參考
    各級法院辦案期限實施要點第2 點規定，第一、二、三審通
    常程序審判案件之辦案期限分別為1 年4 個月、2 年、1 年
    ，推估抗告人因提起本案訴訟事件獲准停止執行致執行延宕
    期間約為4 年4 個月即52個月，依此計算，相對人因抗告人
    聲請停止執行可能遭受之租金損害為114萬4,000元（計算式
    ：22000×52 ＝0000000 ），併審酌本案訴訟各審級之送達、
    送審期間，可能使相對人受償期間延長案等情狀，裁定准抗
    告人供擔保120 萬元後，系爭執行事件之執行程序於本案訴
    訟終結或判決確定前暫予停止，依上開說明，應屬適當。抗
    告人雖抗辯其業以遭詐騙或錯誤而簽訂不動產買回保證書及
    系爭租約為由，於本案訴訟主張撤銷不動產買回保證書及系
    爭租約，系爭租約效力既有爭議，相對人就系爭不動產之月
    租金損害額，應按土地法第97條第1項、土地法施行法第25
    條規定計算後，核算擔保金額為22萬9,528元云云。惟抗告
    人所指系爭租約效力存有爭議乙事，屬本案訴訟有無理由之
    判斷，則抗告人所稱以土地法第97條第1項、土地法施行法
    第25條規定，計算系爭不動產月租金數額，並不可採。其次
    ，相對人既以經公證之系爭租約為執行名義，則其
　　因抗告人聲請停止強制執行，遲延受償所受租金損失部分，
    衡情與系爭租約約定之租金標準相當，且土地申報地價、房
    屋課稅現值往往與市場交易價值顯有差距，此為審判實務所
    知，故不得僅以土地申報地價、房屋課稅現值遽認本件執行
    標的物之租金額，是原裁定以系爭租約所約定之月租金數額
    ，作為計算相對人租金損失之依據，應屬適當，並無過高，
    故抗告人抗辯租金額過高，亦不可採。
四、綜上所述，抗告人以提起本案訴訟為由，聲請停止執行，其
    供擔保金額120 萬元，尚屬適當。原裁定命供擔保之金額，
    並無違誤。抗告意旨指摘原裁定此部分不當，求予廢棄，並
    無理由，應予駁回，裁定如主文。　　
中　　華　　民　　國　　111 　年　　4 　　月　　29　　日
                           民事第二庭
                              審判長法  官  黃國川
                                    法  官  李怡諄
                                    法  官  何佩陵
以上正本證明與原本無異。
如不服本裁定應於送達後10日內向本院提出再抗告狀（須按他造
當事人之人數附繕本），並繳納再抗告費新臺幣1,000元。再為
抗告僅得以適用法規顯有錯誤為理由，並應委任律師為代理人。
如委任律師提起再抗告者，應一併繳納再抗告費。
中　　華　　民　　國　　111 　年　　4 　　月　　29　　日
                                    書記官  陳旻萱
附註：
再抗告人之配偶、三親等內之血親、二親等內之姻親，或再抗告
人為法人、中央或地方機關時，其所屬專任人員具有律師資格並
經法院認適當者，亦得為第三審代理人。
再抗告人或其法定代理人具有律師資格者及前項情形，應於提起
再抗告或委任時釋明之。 
附表一：
編號 不動產標示 權利範圍  1  高雄市○○區○○段000地號土地 1/3  2 高雄市○○區○○段000地號土地 1/3  3 高雄市○○區○○段000○號（門牌號碼：○○路OO巷OO號） 全部